【裁判字號】    99,抗,226
【裁判日期】    990830
【裁判案由】    定應執行刑
【裁判全文】
臺灣高等法院臺南分院刑事裁定           99年度抗字第226號
抗  告  人
即受 刑 人  甲○○
上列抗告人因聲請定執行刑案件，不服臺灣臺南地方法院中華民
國99年7月8日裁定（99年度聲字第1167號），提起抗告，本院裁
定如下：
    主  文
抗告駁回。
    理  由
一、本件抗告意旨略以：我不知道這7個月怎麼判決的，非常不
    服這個判決，我要求開庭說明給我聽，還有我還有其他案件
    還沒有判決，我想後面的判決完後一起合併等語。
二、原裁定略以：
(一)、受刑人甲○○因詐欺等案件，先後經判決確定如附表所示之
    刑，應依刑法第53條、第51條第5款規定，定其應執行之刑
    ，援依刑事訴訟法第477條第1項規定，聲請定應執行刑之裁
    定。
(二)、經查，本件受刑人甲○○於民國98年9月28日判決確定前先
    後於附表所示之犯罪日期犯詐欺等罪，經法院判處如附表所
    示之刑，並分別確定在案，有前開二判決書及臺灣高等法院
    被告前案紀錄表附卷可稽，應合併處罰之。茲檢察官聲請定
    其應執行之刑，經核並無不合，爰定其應執行之刑為有期徒
    刑7月，並諭知折算易科罰金之標準等語。
三、按裁判確定前犯數罪者，併合處罰之。數罪併罰，分別宣告
    其罪之刑，宣告多數有期徒刑者，於各刑中之最長期以上，
    各刑合併之刑期以下，定其刑期。數罪併罰，二裁判以上者
    ，依第51條之規定，定其應執行之刑。刑法第50條、第51條
    第5款及第53條分別定有明文。
四、經查：
(一)、本件抗告人所犯如原裁定附表所示之2罪，其中附表編號1之
    犯罪日期為98年2月23日，判決確定日期為98年9月28日，附
    表編號2之犯罪日期為97年1月21日，亦即在附表編號1之犯
    罪裁判確定前（即98年9月28日），抗告人犯有檢察官聲請
    之2罪，而查該2罪均經判決且判決確定，依上開法條之規定
    ，自應合併處罰之、合併定應執行刑，是以，原裁定依檢察
    官之聲請定應執行刑，即無違誤。
(二)、次查，抗告人所犯附表編號1之罪，其宣告刑為有期徒刑4月
    ，附表編號2之罪之宣告刑亦為有期徒刑4月，依上開法條規
    定，本件法院於定執行刑之裁量權範圍為有期徒刑4月以上
    、8月以下。而查，本件原裁定法院將原裁定附表編號1、2
    之罪諭知定其應執行之刑為有期徒刑7月，並未逾上開範圍
    ，故原裁定諭知之刑期，亦無不當。
(三)、抗告人固稱其尚有其他案件「還沒有判決」，請求一起合併
    等語，惟本件已符合數罪併罰定執行刑之要件，既經聲請人
    依法聲請，自應定其應執行刑。至被告如尚有其他案件，係
    可否另行聲請問題，其請求合併裁定，並無理由。至抗告人
    另稱要求開庭說明原裁定諭知之7月有期徒刑是如何為之，
    尚乏依據，亦無從准許，附此說明。
(四)、綜上，原裁定並無違誤或不當，抗告人上開辯稱均屬無據，
    抗告為無理由，自應駁回。
五、據上論結，應依刑事訴訟法第412條，裁定如主文。
中    華    民    國    99    年    8     月    30    日
                  刑事第三庭    審判長法  官  陳義仲
                                      法  官  楊清安
                                      法  官  宋明中
以上正本證明與原本無異。
不得再抗告。
                                      書記官  王薇潔
中    華    民    國    99    年    8     月    30    日

司法院資訊處製作；財團法人民間司法改革基金會備份。
